【裁判字號】    98,訴,89
【裁判日期】    980226
【裁判案由】    偽證等
【裁判全文】
臺灣板橋地方法院刑事判決                98年度訴字第89號
公  訴  人  臺灣板橋地方法院檢察署檢察官
被      告  甲○○
上列被告因偽證等案件，經檢察官提起公訴（97年度偵字第3009
7號、毒偵字第8627號），因其於準備程序中就被訴事實為有罪
之陳述，經本院合議庭裁定由受命法官獨任進行簡式審判程序，
判決如下：
    主  文
甲○○施用第二級毒品，處有期徒刑肆月；又施用第一級毒品，
處有期徒刑柒月；又證人，於檢察官偵查時，於案情有重要關係
之事項，供前具結，而為虛偽陳述，處有期徒刑陸月；應執行有
期徒刑壹年壹月。
    事  實
一、甲○○前於民國93年間因施用毒品案件，經本院以93年度毒
    聲字第39號裁定送觀察、勒戒後，因認無繼續施用毒品之傾
    向，於93年1月30日釋放，並由臺灣板橋地方法院檢察署（
    下稱乙○）檢察官以93年度毒偵字第294號處分不起訴確定
    。詎其仍不知悔改，於前開觀察、勒戒執行完畢釋放後，五
    年內之97年7月8日某時，在臺北縣中和市○○路35巷1弄35
    之3號住處內，將第二級毒品安非他命置於玻璃球吸食器內
    ，點火燒烤後，再吸用所冒出之霧化氣體，以此方式施用安
    非他命一次；又另行起意，於同年月10日晚上某時，在上址
    住處內，以將第一級毒品海洛因摻入香煙內點火吸用之方式
    ，施用海洛因1次（起訴書載為於97年7月11日採集尿液送驗
    回溯26小時內某時，在不詳處所，施用毒品海洛因1次）。
    嗣於同年月11日在檢察官訊問時，經其同意採尿送驗，始悉
    上情；另甲○○與陳玉奇為朋友關係，為求替陳玉奇脫免施
    用第一級毒品罪責，明知其並未於97年5月13日13時許，在
    臺北市信義區之臺北101大樓外，以欺瞞之方式提供海洛因
    予陳玉奇（另案聲請觀察、勒戒）施用，仍在乙○偵辦97年
    度毒偵字第5020號陳玉奇施用毒品案件中，於97年6月17日
    、7月11日、8月19日，三度在檢察察官訊問時，就是否曾隱
    瞞並提供海洛因予陳玉奇施用等與案情有重要關係之事項，
    供前具結，而為「曾於97年5月10幾日，在臺北101大樓外公
    車站旁，提供摻有海洛因之香煙予不知情之陳玉奇施用」等
    虛偽陳述。嗣經乙○檢察官隔離訊問甲○○與陳玉奇，比對
    二人之供述，並調閱通聯紀錄等相關資料發覺有異，始悉上
    情。
二、案經乙○檢察官自動檢舉偵查起訴。
    理  由
一、上揭事實，業據被告甲○○於本院審理中坦承不諱，而被告
    於97年7月11日所採集之尿液檢體，經送請憲兵司令部刑事
    鑑識中心檢驗之結果，確有海洛因、安非他命代謝物陽性反
    應，有該中心出具之鑑定書1件在卷可稽；另陳玉奇於其上
    開施用毒品案件中，雖供稱被告曾於97年5月13日13時許，
    在上開臺北101大樓外，提供海洛因，被告亦為相同之證述
    ，然被告、陳玉奇分別使用之0000000000號、0000000000號
    行動電話於該日並無使用臺北市信義區基地台通話之事實，
    此有該二行動電話門號雙向通聯及乙○檢察官97年8月9日勘
    驗筆錄各1件在卷可稽。此外，並有乙○檢察官97年6月17日
    、7月11日、8月19日訊問筆錄及被告簽立之證人結文各3份
    在卷可憑。再被告前於93年間因施用毒品案件，經本院以93
    年度毒聲字第39號裁定送觀察、勒戒後，因認無繼續施用毒
    品之傾向，於93年1月30日釋放，並由乙○檢察官以93年度
    毒偵字第294號處分不起訴確定，亦有臺灣高等法院被告前
    案紀錄表1份在卷可稽，足見被告係於前開觀察、勒戒執行
    完畢釋放後，五年內再犯本件施用毒品罪。罪證明確，被告
    犯行洵堪認定。
二、按毒品危害防制條例分別將海洛因、安非他命列為第一、二
    級毒品管制，不得非法製造、運輸、販賣、轉讓、施用或持
    有，被告違反此項規定，施用第一級毒品海洛因及第二級毒
    品安非他命之行為，核係觸犯同條例第10條第1 項之施用第
    一級毒品罪及同條第2 項之施用第二級毒品罪。又被告持有
    海洛因及安非他命之低度行為，應為其施用之高度行為所吸
    收，均不另論罪。另查被告三度在檢察察官訊問時，就是否
    曾隱瞞並提供海洛因予陳玉奇施用等與案情有重要關係之事
    項，供前具結，為虛偽陳述之所為，則係觸犯刑法第168 條
    之偽證罪。又被告在同一案件偵查中，雖三次就同一事項作
    偽證，但其侵害國家法益僅為一個，故僅成立一個偽證罪。
    再被告就所犯偽證罪，固於本院審理中自白，惟其所虛偽陳
    述之案件即陳玉奇施用毒品之案件，業經乙○檢察官聲請觀
    察、勒戒後，經本院於97年10月17日以97年度毒聲字第2194
    號裁定准許在案，並業於同年11月17日確定，此有本院上開
    裁定1 件卷可徵，顯見被告係於所虛偽陳述之案件裁判確定
    後始自白，不符刑法第172 條所定減輕或免除其刑之要件，
    附此敘明。再被告所犯上開三罪，犯意各別，行為互殊，應
    分論併罰。爰審酌被告之品行、智識程度、施用海洛因、安
    非他命戕害身心、對社會治安可能之危害程度甚鉅，而被告
    前因施用毒品案件經送觀察、勒戒，猶不思戒除惡習，仍一
    再施用海洛因、安非他命，洵不足取，及被告偽證之動機，
    對檢察官偵辦案件所造成之影響程度，以及被告犯罪後坦承
    犯行等一切情狀，各量處如主文所示之刑，以示懲儆，並依
    刑法第51條第5 款規定定其應執行之刑。
據上論斷，應依刑事訴訟法第273 條之1 第1 項、第299 條第1
項前段，毒品危害防制條例第10條第1項、第2項，刑法第11條前
段、第168條、第51條第5款，判決如主文。
本案經檢察官賴建如到庭執行職務。
中    華    民    國    98    年    2     月    26    日
                    刑事第二庭  法  官  趙義德
上列正本證明與原本無異。
如不服本判決，應於判決送達後10日內敘明上訴理由，向本院提
出上訴狀 (應附繕本) ，上訴於臺灣高等法院。其未敘述上訴理
由者，應於上訴期間屆滿後20日內向本院補提理由書「切勿逕送
上級法院」。
                                書記官  王君倚
中    華    民    國    98    年    3     月    2     日
附錄本案論罪科刑法條全文：
毒品危害防制條例第10條：
施用第一級毒品者，處6月以上5年以下有期徒刑。
施用第二級毒品者，處3年以下有期徒刑。
刑法第168條：
於執行審判職務之公署審判時或於檢察官偵查時，證人、鑑定人
、通譯於案情有重要關係之事項，供前或供後具結，而為虛偽陳
述者，處七年以下有期徒刑。


司法院資訊處製作；財團法人民間司法改革基金會備份。
